臺灣士林地方法院民事裁定　　 一○○年度事聲字第二○四號
異　議　人
即　債務人　陳國政
上列異議人即債務人聲請更生事件，對於中華民國一百年十一月
十六日本院司法事務官一○○年度司消債聲字第二十一號所為裁
定提出異議，本院裁定如下：
    主  文
異議駁回。
    理  由
一、按當事人對於司法事務官處理事件所為之終局處分，得於處
    分送達後十日之不變期間內，以書狀向司法事務官提出異議
    。司法事務官認前項異議有理由時，應另為適當之處分；認
    異議為無理由者，應送請法院裁定之。法院認第一項之異議
    為有理由時，應為適當之裁定；認異議為無理由者，應以裁
    定駁回之，此項規定於更生或清算之程序準用之，此觀民事
    訴訟法第二百四十條之四第一項至第三項、消費者債務清理
    條例第十五條規定即明。
二、異議意旨略以：因受國際歐債影響，電子產業不景氣，公司
    開始裁員及放無薪假，異議人原服務之永碩聯合國際股份有
    限公司（下稱永碩公司）單位主管，亦開始對異議人之日常
    工作業務百般刁難，並有吹毛求疵之諷刺等不堪言語之歧視
    行為，致異議人憤而以「生涯規劃」辦理自願性離職。若非
    如此，異議人大可繼續任職並履行更生方案，何需離職？異
    議人之離職非基於自願及蓄意使其發生，且因永碩公司並未
    正式將異議人資遣，致異議人無資遣費可領，日常生活亦陷
    入困境，將致異議人向親友或地下錢莊借貸履行更生方案，
    顯非消費者債務清理條例之立法原意。是異議人確有不可歸
    責於己之事由，致於民國一百年十一月十五日履行第四期更
    生方案顯有重大困難，為此聲請延長履行期限一期，爰提出
    異議等語。
三、按更生方案經法院裁定認可確定後，債務人因不可歸責於己
    之事由，致履行顯有困難者，得聲請法院裁定延長其履行期
    限，但延長之期限不得逾二年，消費者債務清理條例第七十
    五條第一項定有明文。是更生方案經法院裁定認可確定後，
    債務人須因病住院、失業或其他未能預料之情事發生，致更
    生方案履行顯有困難時，債務人始得聲請法院裁定延長其履
    行期限，以貫徹更生之意旨（消費者債務清理條例第七十五
    條立法說明參照）。
四、經查：
  (一)債務人以其有不能清償債務之情事，向本院聲請更生，經本
    院於九十八年七月三十日以九十七年度消債更字第五○一號
    裁定自同年月三十一日下午五時起開始更生程序，並命司法
    事務官進行本件更生程序，嗣經本院司法事務官依消費者債
    務清理條例第六十四條第一項規定，於九十九年十月二十一
    日以九十八年度司執消債更字第六十三號裁定認可其更生方
    案（下稱系爭更生方案），業經本院依職權調取上揭卷宗核
    閱屬實。
  (二)系爭更生方案之內容為以每三個月為一期，共三十二期，每
    期清償金額新臺幣（下同）七萬五千元（即每月二萬五千元
    ），其履行條件之擬定，係以異議人原任職華興股份有限公
    司（自一百年一月十日起改任職於永碩公司，詳後述）之每
    月薪資五萬九千三百五十八元，及異議人自陳之每月生活及
    扶養費支出三萬四千一百元為據，以餘額每月二萬五千元用
    以履行更生方案，異議人並已於一百年二月十五日起開始履
    行系爭更生方案（見本院九十八年度司執消債更字第六十三
    號執行消債卷第二四六頁）。嗣異議人雖於一百年九月二十
    六日自永碩公司離職，有離職證明書在卷可稽（見本院一○
    ○年度司消債聲字第二十一號聲請卷第六頁），惟其自陳係
    以「生涯規劃」為由辦理自願性離職，足徵其離職係基於自
    身意願主動提出，已非屬「未能預料之情事」，難認不可歸
    責於異議人。異議人雖主張係因永碩公司之單位主管對其工
    作業務百般刁難、吹毛求疵等言語歧視，始憤而離職等情，
    惟未能舉證以實其說，自難憑採。
  (三)又債務人自一百年一月十日起任職於永碩公司，其自同年三
    月至同年九月實領薪資總金額為五十萬四千二百九十九元，
    有薪資轉帳帳戶存摺內頁附卷足憑（此尚不包括每月一千元
    之職福會福利補助，見同上聲請卷第十二頁至第十六頁），
    平均每月實領薪資金額為七萬二千零四十二元〔計算式：50
    4,299 ÷7 ＝72,042（元以下捨去）〕，於扣除異議人自陳
    每月生活、扶養費支出三萬四千一百元，及每月履行更生方
    案金額二萬五千元後，應尚有一萬二千九百四十二元之餘裕
    ，則異議人自一百年三月至同九月間累計應尚有九萬零五百
    九十四元之可處分所得，足供其於一百年十一月十五日履行
    系爭更生方案第四期之金額七萬五千元之用，應認無履行更
    生方案顯有困難之情形。揆諸前開規定及說明，異議人主張
    其於系爭更生方案經法院裁定認可確定後，有不可歸責於己
    之事由，致履行顯有困難情事，而聲請延長更生方案履行期
    限一期，於法即有未合，不應准許。
五、綜上所述，異議人既無不可歸責於己之事由，亦無履行更生
    方案顯有困難情事，本院司法事務官駁回異議人延長更生方
    案履行期限之聲請，於法自無不合。異議人猶執前詞提出異
    議，為無理由，應予駁回。
六、據上論結，本件異議為無理由，依消費者債務清理條例第十
    五條、民事訴訟法第二百四十條之四第三項後段，裁定如主
    文。
中    華    民    國  100     年    12    月    16    日
                  民事第三庭  法      官  孫萍萍
上為正本係照原本作成。
如不服本裁定，應於裁定送達後十日內，以書狀向本院提出抗告
，並繳納抗告費新臺幣壹仟元。
中    華    民    國  100     年    12    月    19    日
                              書  記  官  周嫣蘋